【裁判字號】    91,交聲,1794
【裁判日期】    920324
【裁判案由】    違反道路交通管理處罰條例聲明異議
【裁判全文】
臺灣臺北地方法院交通事件裁定                  九十一年度交聲字第一七九四號
    原處分機關  台北市交通事件裁決所
    異  議  人
    即受處分人  甲○○
右列異議人即受處分人因違反道路交通管理處罰條例案件，對於台北市交通事件裁決
所中華民國九十一年十二月五日所為之處分（原處分案號：北市裁三字第駕裁二二－
ＡＺ0000000號），聲明異議，本院裁定如左：
    主      文
異議駁回。
    理      由
一、按道路交通管理處罰條例第五十五條第四款規定：「汽車駕駛人，臨時停車有左
    列情形之一者，處新台幣（以下同）三百元以上六百元以下罰鍰：．．．四、不
    依順行之方向，或不緊靠道路右側，或單行道不緊靠路邊停車或併排臨時停車者
    。」。另逕行舉發違反道路交通管理事件，經汽（機）車所有人依通知單之應到
    案日期前到案，並告知違規駕駛人姓名、身分證統一編號及住址者，處罰機關應
    即另行通知違規駕駛人到案依法處理；逾應到案日期，處罰機關應依道路交通管
    理處罰條例第八十五條第三項規定處罰該汽車（機）所有人，違反道路交通管理
    事件統一裁罰標準及處理細則第二十四條亦定有明文。
二、本件受處分人即異議人甲○○駕駛其所有之車號三Ｂ－三Ｏ二號營業小客車於民
    國九十一年九月八日下午六時二十分許，於台北市○○路新光三越百貨公司出口
    前，為等候搭載乘客，未緊靠道路右側臨時停車，而與其右側停靠之計程車車隊
    併排停車，為台北市政府警察局信義分局交通警察大隊員警林宏孟當場以拍照之
    方式採證，並以受處分人有違反前揭道路交通管理處罰條例第五十五條第四款規
    定之行為逕行掣單舉發，嗣將舉發通知單送達於受處分人後，受處分人雖於應到
    案日期前向原處分機關提出申訴，經原處分機關請舉發單位調查結果，仍認受處
    分人有前開違規行為，原處分機關乃依前揭道路交通管理處罰條例第五十五條第
    四款，於九十一年十二月五日就受處分人所有該部車號營業用小客車前開併排臨
    時停車之行為裁處該車輛所有人即受處分人罰鍰六百元。
三、訊據受處分人固坦承有於右揭舉發時、地併排停車之事實不諱，惟矢口否認有何
    違反道路交通管理處罰條例之行為，辯稱：依據採證相片所示，舉發當時之交通
    號誌是紅燈，伊縱有駕駛車輛臨時停車亦是在停紅燈，員警並無法證明其有違規
    行為云云，惟查：受處分人所有前開車號汽車於前述時地臨時停車時，包括舉發
    車輛及其前之整排計程車都是在該處併排等候接客乙節，業據證人林宏孟於本院
    調查時到庭結證甚詳，且有舉發照片一張附卷足憑，而核諸上開舉發照片所示，
    可發現異議人之前開車輛於舉發時間所臨時停車之地點，確實甚靠近道路右側、
    正等候載客之計程車停車車隊，且採證相片中舉發車輛前方至少有三部車頂燈均
    為亮燈之空計程車緊接排列在其前方，且該整排之併排計程車車隊所臨時停車之
    位置，亦均一致靠近道路右側之計程車車隊，而均未於車道中央駕駛，此實與常
    情有違；且證人林宏孟亦證稱：如果異議人是在等紅燈應該是比較靠近採證照片
    左邊之車道，且停紅燈不可能整排都是計程車在停等語（本院九十二年一月二十
    八日訊問筆錄參照），顯見異議人上開所辯，委不足採；況交通警員掣單舉發違
    反道路交通管理處罰條例所列之違規事實，本質上為行政處分，係公務員基於職
    務上權力，依法就特定之具體事件所為具有公法上效果之單方行政行為，基於公
    務員為公法上行為具有公信力之原則，該行政處分當可被推定為真正，從而，受
    處分人既未就執勤警員之舉發有誤提出相關證據以供調查，本院經查亦無任何證
    據足資證明其有捏造事實違法取締之情事，則執勤警員本其維護通秩序、安全職
    責所為之舉發，自應受到合法、正確之推定。從而，受處分人空言所辯，尚難採
    信，本件受處分人有併排臨時停車之違規行為，至堪認定，原處分機關依道路交
    通管理處罰條例第五十五條第四款及違反道路交通管理事件統一裁罰標準表之規
    定裁處受處分人罰鍰六百元，核無違誤，本件受處分人之異議為無理由，自應將
    其異議駁回。異議為無理由，應予駁回。
據上論斷，應依道路交通案件處理辦法第十九條，裁定如主文。
中      華       民      國     九十二      年     三     月    二十四  日
                                      臺灣臺北地方法院交通法庭
                                          法  官  吳  佳  薇
如不服本裁定應於送達後五日內向本院提出抗告狀。
右正本證明與原本無異。
                                          書記官  許  博  為
中      華      民      國    九十二    年     三     月    二十五    日


司法院資訊處製作；財團法人民間司法改革基金會備份。
